臺灣高等法院民事裁定
109年度聲再字第111號
聲  請  人  林銘麒    住○○市○○區○○街00○0號1樓    上列聲
請人因與相對人國立臺北教育大學間債務人異議之訴聲請再審事
件，對於民國109年6月30日本院109年度聲再字第56號確定裁定
，聲請再審，本院裁定如下：
    主  文
聲請駁回。
聲請費用由聲請人負擔。
    理  由
一、按裁定已經確定，而有民事訴訟法第496條第1項或第497條
    之情形者，得準用再審程序之規定，聲請再審，民事訴訟法
    第507條定有明文。又再審之訴，法院認無再審理由，判決
    駁回後，不得以同一事由，對於原確定判決或駁回再審之訴
    之確定判決，更行提起再審之訴，為民事訴訟法第498條之1
     所明定，考其立法意旨係為避免當事人以同一事由對於原
    確定判決或駁回再審之訴之確定判決，一再提起再審致浪費
    司法資源，而為限制之規定。聲請再審係對已確定裁定要求
    法院更為裁判，本於相同意旨及同法第507條準用規定，當
    有民事訴訟法第498條之1規定之適用。 
二、本件聲請再審意旨略以：原確定裁定未審酌本院103年度上
    易字第1116號債務人異議之訴事件確定判決（下稱原確定判
    決），有足以影響於裁判之重要證物，漏未斟酌，逕以未合
    法表明再審理由駁回再審聲請，原確定裁定有不依據法律判
    決、不依證據判決、判決主文和理由矛盾之違背法令，適用
    法規錯誤之情形，有違法官法第1、13條規定，爰依民事訴
    訟法第436條之7、第507條規定聲請再審，請求廢棄原確定
    判決、原確定裁定及臺灣臺北地方法院103年度司執字第551
    92號強制執行事件之執行程序等語。
三、經查，聲請人因與相對人債務人異議之訴事件，對於原確定
    判決提起再審之訴，經本院以104年度再易字第11號裁定駁
    回其再審之訴確定，聲請人對該裁定聲請再審，經本院以10
    4年度聲再字第40號裁定駁回其再審之聲請，嗣聲請人一再
    對於駁回再審聲請之確定裁定聲請再審，陸續經本院以104 
    年度聲再字第111、142號；105年度聲再字第15、54、85、1
    00、117號；106年度聲再字第19、45、57、76、103、119 
    號；107年度聲再字第1、15、21、30、42、57、73、86、10
    0、112號；108年度聲再字第26、36、55、85號裁定及原確
    定裁定駁回其再審聲請等情，有上開歷次確定裁定可稽（本
    院卷第71-144頁參照）。聲請人於本件提出國立臺北教育大
    學函等件（本院卷第13-35頁參照），主張本件房屋與聲請
    人無關；相對人非土地管理人無權請求拆屋還地，原確定裁
    定有民事訴訟法第496條第1項、第497條等相同之再審事由
    （本院卷第5-12頁參照）聲請再審，違反民事訴訟法第498
    條之1規定。從而，聲請人聲請再審為不合法，應予駁回。
    又聲請人對原確定裁定聲請再審，既經本院認不合法而應予
    駁回，則本院即無須就原確定判決及系爭執行程序審酌是否
    合法及有無再審事由，附此敘明。
四、據上論結，本件聲請再審為不合法，爰裁定如主文。
中　　華　　民　　國　　109 　年　　9 　　月　　23　　日
                  民事第二十二庭
　　　　　　　　　    審判長法　官  張靜女
                            法　官  丁蓓蓓    
                            法　官  葉珊谷
正本係照原本做成。
不得抗告。
中　　華　　民　　國　　109 　年　　9 　　月　　24　　日
                            書記官  鄭兆璋